【裁判字號】    95,訴,390
【裁判日期】    950630
【裁判案由】    違反毒品危害防制條例
【裁判全文】
臺灣屏東地方法院刑事判決               95年度訴字第390號
公  訴  人  臺灣屏東地方法院檢察署檢察官
被      告  甲○○
上列被告因違反毒品危害防制條例案件，經檢察官提起公訴（95
年度毒偵字第616 號）及同署檢察官移送併辦（95年度毒偵字第
765 號、第786 號、第867 號），被告已為有罪之陳述，本院裁
定改依簡式審判程序審理，判決如下：
    主  文
甲○○連續施用第一級毒品，累犯，處有期徒刑壹年貳月。扣案
之海洛因壹包（淨重：零點零柒公克、空包裝重：零點貳貳公克
）、含有海洛因成分之注射針筒壹支（檢驗報告編號：0000－00
0 號），均沒收銷燬之；扣案之注射針筒壹支（檢驗報告編號：
0000－000 號），沒收。
    事  實
一、甲○○前於民國87年間因施用毒品案件，經本院87年度毒聲
    字第622 號裁定送觀察、勒戒後，認無繼續施用毒品之傾向
    ，由臺灣屏東地方法院檢察署檢察官以87年度偵字第6300號
    為不起訴處分確定，復於87年間因施用毒品案件，經本院87
    年度毒聲字第1166號裁定送觀察、勒戒後，認有繼續施用毒
    品之傾向，再經本院88年度毒聲字第176 號裁定送戒治處所
    施以強制戒治，嗣因戒治成效評定合格，經本院88年度毒聲
    字第1569號裁定停止強制戒治並付保護管束，其於保護管束
    期間再因施用毒品案件，經本院88年度毒聲字第2752號裁定
    撤銷強制戒治處分，於89年8 月16日強制戒治期滿執行完畢
    ；其復於91年間因施用毒品案件，經本院91年毒聲字第1537
    號裁定送戒治處所施以強制戒治，因戒治成效評定合格，經
    本院92年度毒聲字第1063號裁定停止戒治處分並付保護管束
    ，嗣又因施用毒品案件，再經本院92年度毒聲字第1561號裁
    定撤銷停止戒治處分，於93年1 月9 日因法律修正而出所。
    甲○○上開於91年間違反毒品危害防制條例案件，經本院91
    年度訴字第953 號判決判處有期徒刑10月確定；復於93年間
    因違反毒品危害防制條例案件，經本院93年度訴字第272 號
    判決判處有期徒刑1 年確定，上開有期徒刑接續執行，於94
    年6 月17日縮短刑期假釋出監，並於94年10月11日縮刑期滿
    執行完畢。
二、詎其仍不知悔改，於強制戒治執行完畢釋放後，復基於施用
    第一級毒品海洛因之概括犯意，自94年9 月中旬某日某時起
    至95年5 月2 日14時30分許止，在其位於屏東縣麟洛鄉○○
    村○○路57之1 號住處、屏東市大連里日新巷忠孝公園、屏
    東市寶建醫院廁所等地，以每5 至6 天施用1 次之頻率，將
    第一級毒品海洛因加礦泉水稀釋後，再以注射針筒注射之方
    式，連續施用第一級毒品海洛因多次。嗣於94年10月22日15
    時5分 許，因行跡可疑，為警在屏東市○○路與勝利路口查
    獲，並扣得海洛因1 包（淨重：0.07公克、空包裝重：0.22
    公克）及含有海洛因成分之注射針筒1 支；復於95年2 月21
    日13時20分許，因騎乘機車未戴安全帽且行跡可疑，為警在
    屏東縣長治鄉○○路段攔停盤查，經其同意採尿送驗後查獲
    ；再於95年3 月29日11時35分許，因另涉竊盜案件，為警在
    屏東縣麟洛鄉○○路查獲，經其同意採尿送驗後查獲；最後
    於95年5 月2 日14時55分許，因行跡可疑，為警在屏東市忠
    孝公園查獲，並扣得其所有供施用第一級海洛因毒品所用之
    注射針筒1 支，始知上情。
三、案經屏東縣警察局屏東分局報請臺灣屏東地方法院檢察署檢
    察官偵查起訴及移送併辦。
    理  由
一、上開事實，業據被告甲○○於本院審理時坦承不諱，且被告
    為警查獲時採尿送驗結果均呈嗎啡（即海洛因水解後之反應
    ）陽性反應，有台灣檢驗科技股份有限公司94年11月11日NH
    2005A0000000號、95年3 月8 日NＺ000000000000號、95年4
    月14日NＺ000000000000號、95年5 月19日NＺ000000000000號
    濫用藥物尿液檢驗報告各1 份附卷可稽；又94年10月22日扣
    案之白粉1 包（淨重：0.07公克、空包裝重：0.22公克），
    經送法務部調查局鑑驗結果含第一級毒品海洛因成分，有該
    局95年1 月3 日調科壹字第240003978 號鑑定通知書1 紙在
    卷可佐；又同日扣案之注射針筒1 支，經送高雄醫學大學附
    設中和紀念醫院檢驗結果，有第一級毒品海洛因陽性反應，
    有該院95年6 月27日0000－000 號檢驗報告1 紙在卷可憑；
    而95年5 月2 日扣案之注射針筒1 支，經送同院檢驗結果，
    未呈第一級毒品海洛因或第二級毒品甲基安非他命之陽性反
    應，並有同院95年6 月5 日0000－000 號檢驗報告1 紙在卷
    可考。上述檢驗結果，均係檢驗機關本專業知識及以精密儀
    器或科學檢驗方式所得之結論，自可憑信，足見，被告自白
    與事實相符，堪以採信。
二、按毒品危害防制條例於92年7 月9 日修正公布，其中第20條
    、第23條將施用毒品之刑事處遇程序，區分為「初犯」、「
    5 年內再犯」、「5 年後再犯」，而依立法理由觀之，僅限
    於「初犯」、「5 年後再犯」，始應先經觀察、勒戒或強制
    戒治程序，倘被告於5 年內已再犯，經依法追訴處罰，縱其
    第三次（或第三次以上）再度施用毒品之時間，在初犯經觀
    察、勒戒或強制戒治執行完畢釋放5 年以後，已不合於「5
    年後再犯」之規定，且因已於「5 年內再犯」，顯見其再犯
    率甚高，原實施觀察、勒戒或強制戒治，已無法收其實效，
    即應依該條例第10條處罰，最高法院95年5 月9 日95年度第
    7 次刑事庭會議決議可資參照。查被告前於87年間因施用毒
    品案件，經本院87年度毒聲字第622 號裁定送觀察、勒戒後
    ，認無繼續施用毒品之傾向，由臺灣屏東地方法院檢察署檢
    察官以87年度偵字第6300號為不起訴處分確定，復於87年間
    因施用毒品案件，經本院87年度毒聲字第1166號裁定送觀察
    、勒戒後，認有繼續施用毒品之傾向，再經本院88年度毒聲
    字第176 號裁定送戒治處所施以強制戒治，嗣因戒治成效評
    定合格，經本院88年度毒聲字第1569號裁定停止強制戒治並
    付保護管束，其於保護管束期間再因施用毒品案件，經本院
    88年度毒聲字第2752號裁定撤銷強制戒治處分，於89年8 月
    16日強制戒治期滿執行完畢；其復於91年間因施用毒品案件
    ，經本院91年毒聲字第1537號裁定送戒治處所施以強制戒治
    ，因戒治成效評定合格，經本院92年度毒聲字第1063號裁定
    停止戒治處分並付保護管束，嗣又因施用毒品案件，再經本
    院92年度毒聲字第1561號裁定撤銷停止戒治處分，於93 年1
    月9 日因法律修正而出所。甲○○上開於91年間違反毒品危
    害防制條例案件，並經本院91年度訴字第953 號判決判處有
    期徒刑10月確定；其復於93年間因違反毒品危害防制條例案
    件，經本院93年度訴字第272 號判決判處有期徒刑1 年確定
    ，此有臺灣屏東地方法院檢察署刑案資料查註紀錄表、全國
    施用毒品案件紀錄表及臺灣高等法院被告全國前案紀錄表各
    1 份在卷可參。是被告於觀察、勒戒及強制戒治執行完畢釋
    放後，5 年內已再犯施用毒品案件，經本院判處罪刑確定，
    則其犯再本件施用毒品案件，即非屬該條例第20條第3 項所
    稱「5 年後再犯」之情形，檢察官自應依法追訴。從而，本
    件事證明確，被告犯行洵堪認定。
二、查海洛因為毒品危害防制條例第2 條第2項第1款所規定之第
    一級毒品，不得持有、施用，被告竟持以施用，故核被告所
    為，係犯同條例第10條第1 項之施用第一級毒品罪。其施用
    前持有海洛因之低度行為，應為施用之高度行為所吸收，不
    另論罪。其先後多次施用海洛因之行為，時間緊接，觸犯構
    成要件相同之罪名，顯係基於概括犯意反覆為之，為連續犯
    ，依刑法第56條規定，應以1 罪論，並加重其刑。公訴事實
    僅論及被告於94年11月15日19時許起至95年2 月19日8 時許
    止，連續施用第一級毒品海洛因多次之犯行，惟被告其餘施
    用第一級毒品海洛因之行為，與已起訴之犯罪事實，具有連
    續犯之裁判上一罪關係，已如前述，為起訴效力所及，本院
    自應併予審理。又被告於91年間因違反毒品危害防制條例案
    件，經本院91年度訴字第953 號判決判處有期徒刑10月確定
    ；復於93年間因違反毒品危害防制條例案件，經本院93年度
    訴字第272 號判決判處有期徒刑1 年確定，上開有期徒刑接
    續執行，於94年6 月17日縮短刑期假釋出監，並於94年10月
    11日縮刑期滿執行完畢，此有臺灣高等法院被告全國前案記
    錄表及臺灣屏東地方法院檢察署刑案資料查註紀錄表各1 份
    在卷可稽，其於有期徒刑執行完畢後，5 年之內再犯有期徒
    刑以上刑之本罪，為累犯，應依法加重其刑，其有2 種刑之
    加重事由，應遞加重之。爰審酌被告素行非佳、經觀察、勒
    戒及強制戒治後，仍未能戒除毒癮，顯見其無戒毒悔改之意
    ，惟念其施用毒品乃自戕行為，及其施用毒品之期間、次數
    、犯罪後坦認犯行，態度尚稱良好等一切情狀，量處如主文
    所示之刑。又扣案之海洛因1 包（淨重：0.07公克、空包裝
    重：0.22公克，包裝沾有海洛因成分），為第一級毒品，已
    如前述；含有第一級毒品海洛因成分之注射針筒1 支（檢驗
    編號0000－000 號），因與第一級毒品海洛因無法分離，均
    應依毒品危害防制條例第18條第1 項前段規定沒收銷燬之；
    扣案之注射1 支（檢驗報告編號：0000－000 號），為被告
    所有供本件施用海洛因所用之物，業據其供明在卷，併依刑
    法第38條第1 項第2 款規定宣告沒收。
據上論斷，應依刑事訴訟法第273 條之1 第1 項、第299 條第 1
項前段，毒品危害防制條例第10條第1 項、第18條第1 項前段，
刑法第11條、第56條、第47條、第38條第1 項第2 款，判決如主
文。
本案經檢察官鍾仁松到庭執行職務。
中    華    民    國    95    年    6     月    30    日
                  刑事第二庭    法  官  蘇碧珠
以上正本證明與原本無異。
如不服本判決應於收受本判決送達後10日內向本院提出上訴書狀
，其未敘述上訴理由者，並得於提起上訴後10日內向本院補提理
由書狀（均須按他造當事人之人數附繕本）「切勿逕送上級法院
」
中    華    民    國    95    年    6     月    30    日
                                書記官  賀燕花
附錄本案論罪科刑法條全
毒品危害防制條例第10條第1項：
施用第一級毒品者，處 6 月以上 5 年以下有期徒刑。


司法院資訊處製作；財團法人民間司法改革基金會備份。
